臺灣苗栗地方法院刑事判決　　　　　　　　　　　　　　九十三年度易字第七一號
　　公　訴　人　臺灣苗栗地方法院檢察署檢察官
　　被　　　告　甲○○
右列被告因違反毒品危害防制條例案件，經檢察官提起公訴（九十二年度毒偵字第九
八八號、九十三年度毒偵字第三三號）本院依簡式審判程序審理，判決如左：
    主  文
甲○○連續施用第二級毒品，處有期徒刑壹年。
    事  實
一、甲○○(一)曾因竊盜案件，經臺灣高等法院臺中分院以八十八年度上易字第一七五
    九號判決判處有期徒刑四月確定；(二)又因違反毒品危害防制條例案件，經本院以
    八十八年度苗簡字第八二九號判決判處有期徒刑六月確定；(三)另因違反毒品危害
    防制條例等案件，經本院以九十年度易字第二四號判決判處有期徒刑八月確定；
    (四)再因竊盜案件，經本院以八十九年度易字第一一一九號判決判處有期徒刑一年
    確定；(五)復因詐欺案件，經本院以九十一年度苗簡字第二三號判決判處有期徒刑
    六月確定；嗣上揭(一)、(二)案件，經本院定應執行刑為有期徒刑八月確定，(三)、(四)
    、(五)案件，經本院定應執行刑為有期徒刑二年確定，二者接續執行，於民國九十
    二年五月九日經假釋出獄（假釋期間內付保護管束，假釋期滿日期為九十二年十
    二月十九日，不構成累犯）。
二、甲○○前因施用毒品案件，經送觀察、勒戒後，認無繼續施用毒品之傾向，由臺
    灣新竹地方法院檢察署檢察官於八十八年四月九日，以八十八年度偵字第二一七
    七號為不起訴處分確定。復因施用毒品案件，經送觀察、勒戒後，認有繼續施用
    毒品之傾向，經本院裁定送強制戒治，並由檢察官提起公訴，經本院以八十八年
    度苗簡字第八二九號判決判處有期徒刑六月確定。嗣甲○○經本院裁定停止強制
    戒治，所餘戒治期間付保護管束，詎其於保護管束期間內，再因施用毒品案件，
    經本院裁定撤銷停止戒治，並由檢察官提起公訴，經本院以九十年度易字第二四
    號判決判處有期徒刑八月確定。
三、詎甲○○猶不知悔改，復基於施用第二級毒品安非他命之概括犯意，於假釋期間
    內之九十二年十一月十七日起，至九十三年三月二十一日止，在其苗栗縣後龍鎮
    大庄里一二四之一號住所，連續施用第二級毒品安非他命多次（約每隔半個月施
    用一次），嗣於九十二年十一月十九日及九十二年十二月十日，經臺灣苗栗地方
    法院檢察署觀護人對其採尿送驗，均呈甲基安非他命陽性反應，而查悉上情。
    理  由
一、程序方面：
    本件被告甲○○所犯為毒品危害防制條例第十條第二項之罪，核屬刑事訴訟法第
    二百七十三條之一第一項所定死刑、無期徒刑、最輕本刑為三年以上有期徒刑以
    外之罪，亦非高等法院管轄之第一審案件，而被告於本院行準備程序中就被訴事
    實為有罪之陳述，經告知被告簡式審判程序之旨並聽取當事人意見後，本院合議
    庭裁定由受命法官獨任進行簡式審判程序，合先敘明。
二、認定犯罪事實所根據的證據及理由：
    (一)被告甲○○於本院審理中自白前揭施用第二級毒品多次之犯行。
    (二)被告於九十二年十一月十九日及九十二年十二月十日，經臺灣苗栗地方法院檢
      察署觀護人對其採集尿液送驗，均檢驗出甲基安非他命之陽性反應，此有中山
      醫學大學附設醫院藥物濫用檢測中心九十二年十二月四日、九十二年十二月二
      十五日確認結果報告二份可資佐證。
    (三)被告前因施用毒品案件，經送觀察、勒戒後，認無繼續施用毒品之傾向，由臺
      灣新竹地方法院檢察署檢察官於八十八年四月九日，以八十八年度偵字第二一
      七七號為不起訴處分確定。復因施用毒品案件，經送觀察、勒戒後，認有繼續
      施用毒品之傾向，經本院裁定送強制戒治，並由檢察官提起公訴，經本院以八
      十八年度苗簡字第八二九號判決判處有期徒刑六月確定。嗣甲○○經本院裁定
      停止強制戒治，所餘戒治期間付保護管束，詎其於保護管束期間內，再因施用
      毒品案件，經本院裁定撤銷停止戒治，並由檢察官提起公訴，經本院以九十年
      度易字第二四號判決判處有期徒刑八月確定，此有本院九十年度易字第二四號
      判決書、臺灣高等法院被告全國前案紀錄表各一份可稽，是被告本次係四犯施
      用毒品案件。
    (四)由上述各節參互佐證，被告自白施用毒品安非他命，核與事實相符，應堪採信
      。本件事證明確，被告犯行足以認定。
三、論罪科刑的理由：
    (一)安非他命為毒品危害防制條例第二條第二項第二款所定之第二級毒品。核被告
      所為，係犯毒品危害防制條例第十條第二項之施用第二級毒品罪。被告施用第
      二級毒品前持有第二級毒品之低度行為，應為施用之高度行為所吸收，不另論
      罪。
    (二)被告多次施用毒品犯行，時間密接，所犯均為構成要件相同之罪名，顯係基於
      概括犯意而為，為連續犯，應依刑法第五十六條論以一罪，並加重其刑。
    (三)公訴意旨雖未敘及被告自九十二年十二月十日採尿前九十六小時內之某時起至
      九十三年三月二十一日之多次施用第二級毒品安非他命犯行，惟被告此部分犯
      行與起訴部分犯行，具有連續犯之裁判上一罪關係，依審判不可分原則，自為
      起訴效力所及，本院自得加以審判，附此敘明。
    (四)審酌被告前有多次施用毒品並經判刑之紀錄，猶不知悔悟，再犯本案，惟於犯
      後尚能坦承犯行，及其施用動機、目的等一切情狀，爰量處如檢察官求處刑度
      如主文所示之刑。
四、適用法律依據：
    (一)刑事訴訟法第二百七十三條之一第一項，第二百九十九條第一項前段。
    (二)毒品危害防制條例第十條第二項。
    (三)刑法第十一條前段、第五十六條。
本案經檢察官林文中到庭執行職務。
中　　　華　　　民　　　國　　九十三　　年　　　四　　　月　　　八　　　日
                          　　　臺灣苗栗地方法院刑事第二庭
                                    　　法　官  張　文　毓
右正本證明與原本無異
如不服本判決應於送達後十日內向本院提出上訴狀
                                        書記官  黃  士  益
中　　　華　　　民　　　國　　九十三　　年　　　四　　　月　　　八　　　日
附錄論罪科刑法條
毒品危害防制條例第十條第二項
施用第二級毒品者，處三年以下有期徒刑。
